【裁判字號】    95,訴,299
【裁判日期】    950421
【裁判案由】    違反毒品危害防制條例
【裁判全文】
臺灣臺南地方法院刑事判決               95年度訴字第299號
公  訴  人  臺灣臺南地方法院檢察署檢察官
被      告  甲○○
                      3號
上列被告因違反毒品危害防制條例案件，經檢察官提起公訴（九
十五年度毒偵字第一七九號），被告就犯罪事實為有罪之陳述，
經本院裁定進行簡式審判程序後，判決如下：
     主     文
甲○○連續施用第一級毒品，累犯，處有期徒刑陸月，如易科罰
金，以參佰元折算壹日。扣案之第一級毒品海洛因壹小包（淨重
零點零壹公克）及第一級毒品海洛因殘渣袋貳個，均沒收銷燬之
，扣案之毒品外包裝袋壹個、注射針筒壹支，均沒收之。
    事      實
一、甲○○前因肅清煙毒條例及麻醉藥品管理條例等案件，經本
    院以八十二年度訴字第一三六七號分別判處有期徒刑三年八
    月及七月，應執行刑有期徒刑四年二月，上訴後經臺灣高等
    法院臺南分院以八十三年度上訴字第二七三號判決上訴駁回
    確定；又因肅清煙毒條例案件，經本院以八十三年度訴字一
    七五四號判處有期徒刑三年六月確定，上開罪刑經入獄服刑
    後，於民國八十五年十二月十七日假釋出獄，嗣因經撤銷假
    釋入獄執行殘行，於九十三年六月十五日縮短刑期執行完畢
    。另因施用毒品，經本院以八十八年度毒聲字第二○六八號
    裁定令入勒戒處所施以觀察、勒戒，經送執行觀察、勒戒後
    ，因有繼續施用毒品傾向，復經本院以八十八年度毒聲字第
    二四○九號裁定強制戒治，後經本院以八十八年度毒聲字第
    三八四二號裁定停止戒治，而於八十九年一月三日釋放出勒
    戒處所移轉入監獄，繼續執行上開經撤銷假釋後應執行之殘
    刑，並於八十九年八月十五日強制戒治期滿。詎其仍不知悔
    改，復於前開強制戒治執行完畢五年內，基於施用第一級毒
    品海洛因之概括犯意，自九十四年四月間某日起至九十五年
    一月七日上午九時止，在臺南縣六甲鄉「六甲市場」公廁內
    及其他不詳處所，連續施用第一級毒品海洛因多次。嗣於九
    十五年一月七日中午十二許，甲○○上開施用第一級毒品海
    洛因之犯行未被有偵查權之公務員或機關發覺其為犯嫌前，
    甲○○自行攜帶第一級毒品海洛因一包（淨重零點零一公克
    ）、第一級毒品海洛因殘渣袋二只及注射針筒一支，至臺南
    縣警察局麻豆分局自承犯行，進而接受裁判，而發現上情。
二、案經臺南縣察局麻豆分局報請臺灣臺南地方法院檢察署檢察
    官偵查起訴。
    理      由
一、本件被告甲○○所犯為死刑、無期徒刑或最輕本刑為三年以
    上有期徒刑以外之罪，其於準備程序中就被訴事實為有罪之
    陳述，經法官告知簡式審判程序之旨，並聽取公訴人之意見
    後，爰依刑事訴訟法第二百七十三條之一第一項規定，裁定
    由受命法官獨任進行簡式審判程序，合先敘明。
二、上揭犯罪事實，業據被告甲○○於警詢、偵查及本院審理時
    均坦承不諱，且被告經警於九十五年一月七日中午十二時二
    十七分許，採集尿液（尿液檢體編號為九五○○四號），送
    長榮大學毒物研究中心以酵素免疫分析法ＥＩＡ篩檢及氣相
    層析質譜儀ＧＣ／ＭＳ檢驗結果，確分別呈現嗎啡陽性反應
    ，有臺南縣警察局麻豆分局偵辦毒品危害防制條例案件尿液
    送驗對照表一紙、長榮大學毒物研究中心確認報告一紙附卷
    （見九十五年度毒偵字第一七九號偵查卷第二一頁、第二二
    頁）可稽。按海洛因係由嗎啡經化學合成而製得，經注射進
    入人體後，因代謝而分解又生成嗎啡，因此施打海洛因後，
    由尿液檢驗結果仍為嗎啡反應，是以，被告自白施打海洛因
    ，而採尿化驗之結果呈現嗎啡陽性反應，核屬科學上合理之
    現象。另案發時所查獲之毒品一包淨重零點零一公克，經送
    法務部調查局以化學呈色法及氣相質譜分析法檢驗結果，確
    含第一級第六項毒品海洛因成分，有法務部調查局九十五年
    三月三日調科壹字第二○○○○六○七八號鑑定通知書一紙
    在卷可按，足見被告所施用之物確係第一級毒品海洛因無誤
    ，綜合上開事證互核相符，被告施用第一級毒品海洛之行為
    至為明確。此外，被告前因施用毒品，經本院以八十八年度
    毒聲字第二○六八號裁定令入勒戒處所施以觀察、勒戒，經
    送執行觀察、勒戒後，因有繼續施用毒品傾向，復經本院以
    八十八年度毒聲字第二四○九號裁定強制戒治，後經本院以
    八十八年度毒聲字第三八四二號裁定停止戒治，而於八十九
    年一月三日釋放出勒戒處所移轉入監獄繼續執行徒刑，並於
    八十九年八月十五日強制戒治期滿等情，有臺灣高等法院被
    告全國前案紀錄表及臺灣臺南地方法院檢察署刑案資料查註
    紀錄表各一份附卷可按，被告於強制戒治執行完畢釋放後五
    年內再犯本案施用毒品犯行，依法應予追訴。綜上所查，被
    告自白核與事實相符，本件事證明確，被告犯行堪以認定。
三、查海洛因為第一級毒品，毒品危害防制條例第二條第二項第
    一項定有明文。故核被告所為，係犯毒品危害防制條例第十
    條第一項之施用第一級毒品罪。其施用前持有第一級毒品之
    低度行為，為施用第一級毒品之高度行為所吸收，不另論罪
    。被告甲○○前開先後多次施用第一級毒品之行為，時間緊
    接，分別觸犯構成要件相同之罪名，顯均係基於概括之犯意
    反覆為之，應為連續犯，依刑法第五十六條之規定以一罪論
    ，並應依法加重其刑。另被告前因肅清煙毒條例及麻醉藥品
    管理條例等案件，經本院以八十二年度訴字第一三六七號分
    別判處有期徒刑三年八月及七月，應執行刑有期徒刑四年二
    月，上訴後經臺灣高等法院臺南分院以八十三年度上訴字第
    二七三號判決上訴駁回確定；又因肅清煙毒條例案件，經本
    院以八十三年度一七五四號判處有期徒刑三年六月確定，上
    開罪刑經入獄服刑後，於八十五年十二月十七日假釋出獄，
    嗣因經撤銷假釋入獄執行殘行，於九十三年六月十五日縮短
    刑期執行完畢等情，有前開臺灣臺南地方法院檢察署刑案資
    料查註紀錄表及臺灣高等法院被告全國前案紀錄表在卷可按
    ，其於有期徒刑執行完畢五年以內再犯本件有期徒刑以上之
    罪，為累犯，應依刑法第四十七條及第七十條之規定，遞加
    重其刑。又被告於施用毒品犯罪未被有偵查權之公務員或機
    關發覺前，於九十五年一月七日向臺南縣警察局歸仁分局自
    首坦承犯行，進而接受裁判，有警詢筆錄載明可稽，就此部
    份，依自首之規定減輕其刑。其刑有加重及減輕，故應依刑
    法第七十一條第一項之規定，先加後減。爰審酌被告施用毒
    品之犯刑，在性質上乃屬對自我身心自戕行為，尚未嚴重破
    壞社會秩序、侵害他人權益，然其前因施用毒品經送強制戒
    治後，猶不思戒絕革除惡習，再為本件犯罪，顯未因前所受
    之強制戒治處分而記取教訓，及其犯罪之動機、目的、手段
    、所生危害、犯罪後坦承犯行及向警局自首犯行等一切情狀
    ，量如主文所示之刑，以資懲戒。
四、扣案之第一級毒品海洛因一小包（淨重零點零一公克），為
    第一級毒品，屬違禁物，已如前述，應依毒品危害防制條例
    第十八條第一項前段之規定，沒收銷燬之。扣案裝置前開毒
    品之毒品包裝袋一個，既係用於包裹毒品，防其裸露、逸出
    、潮濕，便於持有藉以施用，亦為被告供本件施用第一級毒
    品海洛因所用之物，又非屬毒品危害防制條例第十九條第一
    項規定應沒收之物，應均併依刑法第三十八條第一項第二款
    規定，宣告沒收之（最高法院九十一年度臺上字第四○七六
    號、第四四一六號判決參照）。又海洛因殘渣袋二個，原本
    係用以分裝海洛因等情，業據被告供明在卷，是前開殘渣袋
    所含之殘渣既為第一級毒品海洛因，且黏附在殘渣袋上，無
    法析離，均應併依毒品危害防制條例第十八條第一項前段規
    定宣告沒收銷燬之。扣案之注射針筒一支，係被告所有且供
    犯本罪所用之物，業據被告供認在卷，又非屬毒品危害防制
    條例第十八條第一項前段專供施用第一、二級毒品之器具，
    亦應同依刑法第三十八條第一項第二款規定，宣告沒收之。
據上論斷，應依刑事訴訟法第二百七十三條之一第一項、第二百
九十九條第一項前段，毒品危害防制條例第十條第一項，刑法第
十一條前段、第五十六條、第四十七條、第四十一條第一項前段
、第六十二條前段，罰金罰鍰提高標準條例第二條判決如主文。
本案經檢察官乙○○到庭執行職務。
中    華    民    國    95    年    4     月    21    日
                     刑事第九庭  法  官  楊  佳  祥
以上正本證明與原本無異。
如不服本判決，應於收受送達後10日內向本院提出上訴書狀（應
附繕本）。
                                 書記官  顏  惠  華
中    華    民    國    95    年    4     月    21    日
附錄法條：
毒品危害防制條例第十條：
施用第一級毒品者，處六月以上五年以下有期徒刑。
施用第二級毒品者，處三年以下有期徒刑。


司法院資訊處製作；財團法人民間司法改革基金會備份。
